臺灣桃園地方法院小額民事判決　　　　110年度壢小字第623號
原　　　告　良京實業股份有限公司

法定代理人　平川秀一郎

訴訟代理人　林家宇　
被　　　告　宋瑞霞　

上列當事人間請求返還借款事件，本院於民國110 年9 月15日言
詞辯論終結，判決如下：
    主    文
一、被告應給付原告新臺幣（下同）23,012元，及其中19,000元
    自民國94年6 月1 日起至104 年8 月31日止，按週年利率20
    ％計算之利息，暨自104 年9 月1 日起至清償日止，按週年
    利率15％計算之利息。
二、原告其餘之訴駁回。
三、訴訟費用1,000元由被告負擔。
四、本判決原告勝訴部分得假執行。
    理  由  要  領
一、按民事訴訟法第436 條之8 第1 項規定：「關於請求給付金
    錢或其他代替物或有價證券之訴訟，其標的金額或價額在新
    台幣十萬元以下者，適用本章所定之小額程序。」同法第43
    6 條之18規定：「判決書得僅記載主文，就當事人有爭執事
    項，於必要時得加記理由要領。」
二、原告主張
（一）被告前向訴外人大眾商業銀行股份有限公司（下稱大眾商
      銀）申請個人信用貸款並請領現金卡使用，約定借款期限
      自貸款之日起為期一年，如期限屆至而雙方無反對之意思
      表示，則依同一內容續約一年，其後每年屆期時亦同。且
      被告得於國內各金融機構自動櫃員機預借提領現金或轉帳
      ，並於當期繳款截止日前清償，或以循環信用方式繳付最
      低應繳金額，並就未付餘款，按週年利率18.25 ％計付利
      息，如未依約給付即視為全部到期，並自應繳日起至清償
      日止，按週年利率20％計算利息。
（二）詎被告未依約履行繳款義務，尚積欠大眾商銀本息20,935
      元未清償。嗣大眾商銀將對被告之上開債權讓與普羅米斯
      顧問股份有限公司（下稱普羅米斯公司），再經普羅米斯
      公司將對被告迄至94年5 月31日止積欠款項23,547元（含
      本金19,000元、利息4,547 元）之債權讓與原告，履經原
      告催討仍未獲置理。又銀行法第47條之1 第2 項修正，故
      自104 年9 月1 日起，原告僅請求週年利率15％之利息。
      爰依消費借貸及債權讓與之法律關係提起本件訴訟等語。
      並聲明：被告應給付原告23,547元，及其中19,000元自94
      年6 月1 日起至104 年8 月31日止，按週年利率20％計算
      之利息，暨自104 年9 月1 日起至清償日止，按週年利率
      15％計算之利息。
三、被告經合法通知，未於本院言詞辯論期日到場，亦未提出書
    狀為任何陳述。
四、是依上揭規定，以下僅就原告得請求之金額記載理由要領：
    查本件原告提出之歷史交易明細表所示，被告最後一次繳款
    係於93年5 月10日，繳款後尚欠19,000元未清償（見本院卷
    第17頁），可知原告主張計算利息之起算日應為93年5 月11
    日，是本件原告至94年6 月1 日前，得請求之利息為4,012
    元【計算式：19,000（235/366 ＋151/365 ）20％＝4,
    012 元，四捨五入至整數】，則原告得請求被告給付之總金
    額即為23,012元【計算式：19,000＋4,012 ＝23,012】。逾
    此範圍之請求，則屬無據。
五、綜上所述，原告依消費借貸及債權讓與之法律關係請求被告
    給付原告23,012元，及自94年6 月1 日起至104 年8 月31日
    止，按週年利率20％計算之利息，暨自104 年9 月1 日起至
    清償日止，按週年利率15％計算之利息，為有理由，應予准
    許。逾此範圍之請求，則屬無據，應予駁回。
六、本件係依民事訴訟法第436 條之8 適用小額訴訟程式所為之
    判決，應就被告敗訴部分，依同法第436 條之20規定，依職
    權宣告假執行。
七、訴訟費用負擔之依據：民事訴訟法第79條。本院審酌原告敗
    訴部分僅為利息部分，是本件訴訟費用應由被告全部負擔為
    當。並依同法第87條第1 項規定確定訴訟費用額如主文第3
    項所示。
中    華    民    國   110    年    10    月    8     日
                  中壢簡易庭      法  官  周仕弘
以上為正本係照原本作成。
如不服本判決，應於送達後20日內，向本院提出上訴狀並表明上
訴理由，如於本判決宣示後送達前提起上訴者，應於判決送達後
20日內補提上訴理由書（須附繕本）。
如委任律師提起上訴者，應一併繳納上訴審裁判費。
中    華    民    國   110    年    10    月    8     日
                                  書記官  巫嘉芸
附錄：
一、民事訴訟法第436條之24第2項：
    對於小額程序之第一審裁判上訴或抗告，非以其違背法令為
    理由，不得為之。
二、民事訴訟法第436條之25：
    上訴狀內應記載上訴理由，表明下列各款事項：
    （一）原判決所違背之法令及其具體內容。
    （二）依訴訟資料可認為原判決有違背法令之具體事實。